【裁判字號】    99,易,1468
【裁判日期】    990820
【裁判案由】    妨害自由
【裁判全文】
臺灣臺北地方法院刑事判決              99年度易字第1468號
公  訴  人  臺灣臺北地方法院檢察署檢察官
被      告  甲○○
上列被告因妨害自由案件，經檢察官提起公訴（九十八年度偵字
第二七一六七號），本院判決如下：
    主    文
甲○○以加害生命、身體之事，恐嚇他人致生危害於安全，累犯
，處拘役伍拾日，如易科罰金，以新臺幣壹仟元折算壹日。扣案
之仿ＢＥＲＥＴＴＡ廠Ｍ九型半自動手槍製造之玩具槍壹支（含
彈匣壹個，槍枝管制編號為0000000000號）沒收。
    犯罪事實
一、甲○○前於民國八十六年間因違反麻醉藥品管理條例案件，
    經臺灣臺南地方法院於八十六年十月八日以八十六年度少訴
    字第五八號判決判處有期徒刑二年八月，緩刑五年，緩刑期
    間付保護管束，於八十六年十一月六日確定。復於八十七年
    間因違反懲治盜匪條例等案件，經臺灣臺南地方法院於八十
    七年六月三日以八十七年度少訴字第一一號判決分別判處有
    期徒刑五年、一年六月，應執行有期徒刑六年，於八十七年
    七月十四日確定，於八十七年八月十二日入監執行；前開緩
    刑之宣告，嗣經臺灣臺南地方法院於八十七年十月二日以八
    十七年度撤緩字第八三號裁定撤銷確定，應於九十二年十二
    月十三日接續執行上開違反麻醉藥品管理條例案件執行，於
    九十二年一月十日因縮短期刑假釋出監，假釋中付保護管束
    ，於九十五年六月七日保護管束期滿，假釋未經撤銷，以已
    執行論。詎猶不知悔悟，於九十八年十一月十二日深夜一時
    許前某時許，在位在臺北市中山區○○○路二八二號三樓之
    大聯盟酒店內，飲用酒類若干後，將其為恐嚇他人而購買之
    不具有殺傷力之仿ＢＥＲＥＴＴＡ廠Ｍ九型半自動手槍製造
    之玩具槍一支（含彈匣一個，槍枝管制編號為000000
    0000號）擺放於其隨身背包內，並於九十八年十一月十
    二日深夜一時許，在臺北市中山區○○○路二八二號前，酒
    醉後搭乘乙○○所駕駛車牌號碼一八六—ＣＪ營業小客車，
    欲前往臺北縣板橋市○○路某處，惟甲○○於乙○○駕駛上
    開營業小客車行經臺北市中山區○○○路某處時，不知何故
    要求乙○○駕駛上開營業小客車折返其原上車處後，竟基於
    以加害生命、身體之事恐嚇他人之犯意，旋於乙○○駕駛上
    開營業小客車折返臺北市中山區○○○路二八二號途中，憑
    恃酒意及其隨身攜帶前開不具殺傷力之玩具槍一支，向乙○
    ○恫嚇稱：「我知道你做這一行的實力，你是排班計程車，
    我在林森北路當泊車的，你竟然不認識我，我可是有帶槍在
    身上」等加害生命、身體之言語恐嚇乙○○，使乙○○心生
    畏懼，致生危害於安全。嗣於同日深夜一時二十分許，在臺
    北市中山區○○○路二八二號前，甲○○未付車資即下車，
    適有臺北市政府警察局中山分局中山二派出所員警黃奇仁、
    郭國良因執行巡邏勤務行經該處，乙○○當場向員警黃奇仁
    、郭國良報案處理而查獲，經甲○○同意員警黃奇仁、郭國
    良對其所有前開背包實施搜索而查獲上情，並扣得甲○○前
    開不具殺傷力之玩具槍一支。
二、案經甲○○訴由臺北市政府警察局中山分局報請臺灣臺北地
    方法院檢察署檢察官偵查起訴。
    理    由
壹、證據能力部分：
  一、查本件被告甲○○所為不利於己之陳述，並無出於強暴、
      脅迫、利誘、詐欺、疲勞訊問、違法羈押或其他不正之方
      法，亦非違反法定障礙事由經過期間不得訊問或告知義務
      之規定而為，依刑事訴訟法第一百五十六條第一項、第一
      百五十八條之二規定，應認有證據能力。
  二、按被告以外之人於審判外之言詞或書面陳述，除法律有規
      定者外，不得作為證據；法院或檢察官得囑託醫院、學校
      或其他相當之機關、團體為鑑定，或審查他人之鑑定，並
      準用第二百零三條至第二百零六條之一規定；其須以言詞
      報告或說明時，得命實施鑑定或審查之人為之，刑事訴訟
      法第一百五十九條第一項、第二百零八條第一項分別定有
      明文。是法院或檢察官依刑事訴訟法第二百零八第一項之
      規定，囑託鑑定機關所出具之鑑定報告，應屬刑事訴訟法
      第二百零六條第一項之鑑定報告，為傳聞法則之例外，而
      囑託包括檢察官直接囑託及概括指定而由警察機關逕送鑑
      定之情形。查，內政部警政署刑事警察局於本案偵查時，
      受檢察官概括指定而由警察機關逕將本案扣案之上開玩具
      槍一支送鑑定，並由內政部警政署刑事警察局於九十八年
      十二月二十四日出具之該局刑鑑字第○九八○一七五四一
      七號鑑驗書一份，屬刑事訴訴法第一百五十九條第一項「
      被告以外之人於審判外之言詞或書面陳述，除法律有規定
      者外，不得作為證據。」，所稱「法律有規定者」之例外
      情形，此因「鑑定之經過及其結果，應命鑑定人以言詞或
      『書面』報告」，同法第二百零六條第一項亦規定甚明，
      且該鑑驗書於鑑驗方法、鑑驗結果有詳細說明，是鑑定人
      以書面為鑑定報告提出於檢察官，依刑事訴訟法第一百五
      十九條第一項立法理由及同法第二百零六條第一項規定，
      即具有證據能力。
  三、又按被告以外之人於審判外之陳述，雖不符前四條之規定
      ，而經當事人於審判程序同意做為證據，法院審酌該言詞
      陳述或書面陳述作成時之情況，認為適當者，亦得為證據
      。當事人、代理人或辯護人於法院調查證據時，知有刑事
      訴訟法第一百五十九條第一項不得為證據之情形，而未於
      言詞辯論終結前聲明異議者，視為有前項之同意，刑事訴
      訟法第一百五十九條之五定有明文。查，本院認定事實所
      憑之其餘證據，部分屬傳聞證據，惟檢察官及被告均未於
      本院言詞辯論終結前對其等證據能力聲明異議，本院審酌
      該等言詞或書面陳述作成之情況，並無非出於任意性或不
      正取供，或違法或不當情事，且客觀上亦無不可信之情況
      ，堪認為適當，依刑事訴訟法第一百五十九條之五第二項
      規定，均得作為證據，先予敘明。
貳、實體部分：
  一、前開犯罪事實，業據被告於本院審理時坦承不諱，核與告
      訴人乙○○於警詢時指訴情節相符，並有臺北市政府警察
      局中山分局搜索扣押筆錄、臺北市政府警察局中山分局扣
      押物品目錄表及扣案之玩具槍照片等件在卷可參，且有上
      開仿ＢＥＲＥＴＴＡ廠Ｍ九型半自動手槍製造之玩具槍一
      支扣案可佐，足認被告任意性自白核與事實相符，自堪採
      信。又上開扣案之玩具槍經送內政部警政署刑事警察局以
      「檢視法」及「性能鑑驗法」鑑驗結果，認「送鑑玩具槍
      一枝（槍枝管制編號為0000000000號），認係
      仿ＢＥＲＥＴＴＡ廠Ｍ九型半自動手槍製造之槍枝，槍管
      內具阻鐵，無法發射彈丸，認不具殺傷力。」，此有該局
      九十八年十二月二十四日出具之該局刑鑑字第○九八○一
      七五四一七號鑑驗書一份在卷足憑。綜上所述，本案事證
      已臻明確，被告犯行洵堪認定，應予依法論科。
  二、核被告所為，係犯刑法第三百零五條之恐嚇危害安全罪。
      查被告前於八十六年間因違反麻醉藥品管理條例案件，經
      臺灣臺南地方法院於八十六年十月八日以八十六年度少訴
      字第五八號判決判處有期徒刑二年八月，緩刑五年，緩刑
      期間付保護管束，於八十六年十一月六日確定；復於八十
      七年間因違反懲治盜匪條例等案件，經臺灣臺南地方法院
      於八十七年六月三日以八十七年度少訴字第一一號判決分
      別判處有期徒刑五年、一年六月，應執行有期徒刑六年，
      於八十七年七月十四日確定，於八十七年八月十二日入監
      執行；前開緩刑之宣告，嗣經臺灣臺南地方法院於八十七
      年十月二日以八十七年度撤緩字第八三號裁定撤銷確定，
      應於九十二年十二月十三日接續執行上開違反麻醉藥品管
      理條例案件執行，於九十二年一月十日因縮短期刑假釋出
      監，假釋中付保護管束，於九十五年六月七日保護管束期
      滿，假釋未經撤銷，以已執行論，此有臺灣高等法院被告
      前案紀錄表一份在卷可參，被告受有期徒刑之執行完畢，
      五年以內故意再犯本件最重本刑有期徒刑以上之罪，為累
      犯，應依刑法第四十七條第一項規定，加重本刑至二分之
      一。爰審酌被告前有違反麻醉藥品管理條例案件之前科，
      素行不佳，竟不思悛悔，於酒後搭乘告訴人駕駛之營業小
      客車時，出言恐嚇告訴人，造成告訴人心生畏懼，法治觀
      念淡薄，應予非難，惟犯罪後坦承犯行，已見悔意，態度
      尚可，然因告訴人未曾到庭而未能取得告訴人之原諒，兼
      衡其品行、智識程度、犯罪之動機、目的、手段等一切情
      狀，爰量處如主文所示之刑，併諭知易科罰金之折算標準
      ，以資懲儆。扣案之仿ＢＥＲＥＴＴＡ廠Ｍ九型半自動手
      槍製造之玩具槍一支（含彈匣一個，槍枝管制編號為00
      00000000號），為被告所有，供犯罪所用之物，
      業據被告於警詢時供明在卷，應依刑法第三十八條第一項
      第二款規定宣告沒收。
據上論斷，應依刑事訴訟法第二百八十四條之一、第二百九十九
條第一項前段，刑法第三百零五條、第四十七條第一項、第四十
一條第一項前段、第三十八條第一項第二款，刑法施行法第一條
之一第一項、第二項前段，判決如主文。
本案經檢察官申心蓓到庭執行職務
中    華    民    國    99    年     8    月    20    日
                臺灣臺北地方法院刑事第六庭
                    法      官  雷淑雯
以上正本證明與原本無異。
如不服本判決，應於判決送達後十日內，向本院提出上訴狀（應
抄附繕本），並應敘述具體理由；其未敘述上訴理由者，應於上
訴期間屆滿後二十日內向本院補提理由書（均須按他造當事人之
人數附繕本）「切勿逕送上級法院」。告訴人或被害人如對於本
判決不服者，應具備理由請求檢察官上訴，其上訴期間之計算係
以檢察官收受判決正本之日期為準。
                    書  記  官  胡詩唯
中    華    民    國    99    年     8    月    20    日
附錄本案論罪科刑法條全文：
刑法第三百零五條
以加害生命、身體、自由、名譽、財產之事，恐嚇他人致生危害
於安全者，處二年以下有期徒刑、拘役或三百元以下罰金。

司法院資訊處製作；財團法人民間司法改革基金會備份。
